【裁判字號】    97,易,460
【裁判日期】    970130
【裁判案由】    竊盜
【裁判全文】
臺灣臺中地方法院刑事判決               97年度易字第460號
公  訴  人  臺灣臺中地方法院檢察署檢察官
被      告  乙○○  30歲民.
上列被告因竊盜案件，經檢察官提起公訴（九十七年度偵字第一
六七五號），於本院準備程序進行中，被告就被訴事實為有罪之
陳述，經本院告知簡式審判程序意旨，並聽取公訴人及被告之意
見後，裁定依簡式審判程序審理，茲判決如下：
    主  文
乙○○攜帶兇器竊盜，累犯，處有期徒刑柒月；扣案之鐵製Ｙ型
扳手貳支，均沒收。又攜帶兇器竊盜，累犯，處有期徒刑柒月；
扣案之鐵製Ｙ型扳手貳支，均沒收。應執行有期徒刑壹年；扣案
之鐵製Ｙ型扳手貳支，均沒收。
    事  實
一、乙○○前於民國九十五年間，因竊盜案件，經本院以九十五
    年度中簡字第六一二號判處有期徒刑六月，如易科罰金，以
    銀元三百元即新臺幣九百元折算一日確定，於九十五年五月
    三十日入監執行，於九十五年十一月二十九日縮短刑期執行
    完畢。詎乙○○仍不知悔改，分別基於意圖為自己不法所有
    之竊盜犯意：
（一）先於九十七年一月六日一時三十分許，騎乘其所有之車牌
      號碼Ｇ五Ｆ－五九二號重型機車，前往位於臺中縣烏日鄉
      ○○村○○路七二八號，夜間無人看守之甲○○內，乃趁
      此無人之際，以攜帶之客觀上足以對人之生命、身體造成
      威脅，足供兇器使用之鐵製Ｙ型扳手二支，將甲○○內之
      香爐兩旁之銅製龍形把手與香爐聯接之螺絲鬆開，再以徒
      手方式，將呂堂明所管理，價值約新臺幣（下同）五萬元
      之銅製香爐龍形把手二支拆下後，置於事先攜帶之黑色塑
      膠袋內，並以徒手方式搬運至上揭機車之前方腳踏板上而
      得逞。嗣於九十七年一月六日上午十時許，將上揭竊得之
      銅製香爐龍形把手二支，持往其位於臺中縣太平市○○里
      ○○路一巷二十二弄二號住所附近，向另一名不知情之真
      實姓名年籍不詳，年約五十歲，以開小貨車方式收集古物
      之成年男子，以二千五百六十四元之代價，販售與上揭成
      年男子，得款由乙○○花用殆盡。（下稱犯罪事實一）。
（二）於九十七年一月七日上午一時許，騎乘上揭相同機車，至
      位於臺中縣龍井鄉○○村○○路○段十一巷七號，夜間無
      人看守之丁○○○○內，再攜帶上揭相同之客觀上足以對
      人之生命、身體造成威脅，足供兇器使用之鐵製Ｙ型扳手
      二支，將甲○○內之香爐兩旁之銅製龍形把手與香爐聯接
      之螺絲鬆開，再以徒手方式，將王秋源所管理，價值約五
      萬元之銅製香爐龍形把手二支拆下後，置於事先攜帶之黑
      色塑膠袋內，並以徒手方式搬運至上揭機車之前方腳踏板
      上而得逞（下稱犯罪事實二）。嗣於九十七年一月七日三
      時許，乙○○騎乘上揭機車，途經臺中縣大肚鄉○街村○
      ○路○段與自由路口時，因形跡可疑，為警盤查而查獲，
      並當場扣得乙○○所有，供上揭犯行所用之鐵製Ｙ型扳手
      二支，而知上情。
二、案經臺中縣警察局烏日分局報告臺灣臺中地方法院檢察署檢
    察官偵查起訴。
    理  由
壹、程序方面：
一、按除被告所犯為死刑、無期徒刑、最輕本刑為三年以上有期
    徒刑之罪或高等法院管轄第一審案件者外，於法院行準備程
    序進行中，被告先就被訴事實為有罪之陳述時，審判長得告
    知被告簡式審判程序之旨，並聽取當事人、代理人、辯護人
    及輔佐人之意見後，裁定進行簡式審判程序；又簡式審判程
    序之證據調查，不受刑事訴訟法第一百五十九條第一項、第
    一百六十一條之二、第一百六十一條之三、第一百六十三條
    之一及第一百六十四條至第一百七十條規定之限制，刑事訴
    訟法第二百七十三條之一第一項、第二百七十三條之二分別
    定有明文。復按刑法第三百二十條之竊盜案，係屬刑事訴訟
    法第三百七十六條第二款所列之罪之案件，依刑事訴訟法第
    二百八十四條之一規定，行獨任審判。
二、經查，本件被告乙○○所犯為死刑、無期徒刑、最輕本刑為
    三年以上有期徒刑以外之罪，且非高等法院管轄第一審之案
    件，另其所犯為刑法第三百二十條第一項之罪，核屬刑事訴
    訟法第三百七十六條第二款所列之罪之案件，故被告於準備
    程序中就被訴事實為有罪之陳述後，經本院告知簡式審判程
    序之旨，並聽取被告與公訴人之意見後，本院認無不得或不
    宜改依簡式審判程序進行之處，爰依刑事訴訟法第二百七十
    三條之一第一項、第二百八十四條之一之規定，裁定本件進
    行簡式審判程序，故其證據之調查，自不受刑事訴訟法第一
    百五十九條第一項、第一百六十一條之二、第一百六十一條
    之三、第一百六十三條之一及第一百六十四條至第一百七十
    條規定之限制，合先敘明。
貳、實體方面：
一、訊據被告乙○○對於上揭事實迭於警詢、偵查及本院準備程
    序中均坦承不諱，且經證人即被害人呂堂明、王秋源於警詢
    時證述屬實，並有證人王秋源所出具之贓物認領保管單一張
    及臺中縣警察局烏日分局員警所繪製之刑案現場測繪圖三張
    、現場照片八張、車籍查詢基本資料詳細畫面乙紙在卷可參
    ，復有扣案之鐵製Ｙ型扳手二支足資佐證，足認被告上揭自
    白應與事實相符，本件事證明確，被告犯行洵堪認定，自應
    依法論科。
二、查刑法第三百二十一條第一項第三款之攜帶兇器竊盜罪，係
    以行為人攜帶兇器為其加重條件，此所謂兇器，其種類並無
    限制，凡客觀上足以對人之生命、身體、安全構成威脅，具
    有危險性之兇器為已足，並不以攜帶之初有行兇之意圖為必
    要，最高法院六十二年臺上字第二四八九號、七十九年臺上
    字第五二五三號判例意旨均值參照。查本件被告乙○○於上
    揭竊盜犯行時所持有之鐵製Ｙ型扳手二支，均屬質地堅硬之
    金屬製品，客觀上均足以對人之生命、身體構成威脅，均屬
    兇器無訛。故核被告乙○○所為，就犯罪事實（一）（二）
    部分，均係犯刑法第三百二十一條第一項第三款之攜帶兇器
    竊盜既遂罪。被告乙○○所犯上開二罪，犯意各別，行為不
    同，應分論併罰。又查被告乙○○前於九十五年間，因竊盜
    案件，經本院以九十五年度中簡字第六一二號判處有期徒刑
    六月，如易科罰金，以銀元三百元即新臺幣九百元折算一日
    確定，於九十五年五月三十日入監執行，於九十五年十一月
    二十九日縮短刑期執行完畢等情，有臺灣高等法院被告前案
    紀錄表在卷可按，其於徒刑執行完畢後五年以內故意再犯有
    期徒刑以上之罪，為累犯，均應依刑法第四十七條第一項之
    規定加重其刑。爰審酌被告乙○○年輕力盛，猶不知以己力
    工作以獲取金錢，為圖謀自身之不法利益，不知尊重他人之
    財產權，即攜帶兇器竊取他人財物，其動機、目的及手段均
    值非議，惟考其犯後坦承犯行，態度堪稱良好，但迄今尚未
    與被害人達成和解等一切情狀，量處如主文所示之刑，並定
    其應執行之刑，以示懲儆。末查，扣案之鐵製Ｙ型扳手二支
    ，係被告乙○○所有，且為供其犯上揭竊盜罪所用之物，業
    據被告供承在卷，爰均依刑法第三十八條第一項第二款規定
    宣告沒收。
據上論結，應依刑事訴訟法第二百七十三條之一第一項、第二百
九十九條第一項前段，刑法第三百二十一條第一項第三款、第四
十七條第一項、第五十一條第五款、第三十八條第一項第二款，
判決如主文。
本案經檢察官丙○○到庭執行職務。
中    華    民    國    97    年    1     月    30    日
                  刑事第十一庭  法  官  林慶郎
上列正本證明與原本無異 。
如不服本判決，應於送達後十日內向本院提出上訴狀（須附繕本
），上訴於臺灣高等法院臺中分院。
上訴書如未敘述理由，應於上訴期間屆滿後二十日內補提理由書
於本院。
                                書記官  廖日晟
中    華    民    國    97    年    1     月    30    日
【附錄論罪科刑法條】
刑法第321條：
犯竊盜罪而有左列情形之一者，處 6 月以上、 5 年以下有期徒
刑：
三  攜帶兇器而犯之者。


司法院資訊處製作；財團法人民間司法改革基金會備份。
